【裁判字號】    90,易,575
【裁判日期】    900504
【裁判案由】    毒品危害防制條例
【裁判全文】
台灣板橋地方法院刑事判決                            九十年度易字第五七五號
    公  訴  人  台灣板橋地方法院檢察署檢察官
    被      告  甲○○
右列被告因違反毒品危害防制條例案件，經檢察官提起公訴（八十九年度毒偵字第五
三九０、五七九一、七二五六號），本院判決如左：
    主  文
甲○○連續施用第二級毒品，處有期徒刑月，如易科罰金，以佰元折算壹日，扣
案之安非他命共淨重肆點玖肆公克沒收銷燬之及吸食器伍個沒收之；又持有第一級毒
品，處拘役拾日，如易科罰金，以佰元折算壹日，扣案之羼有海洛因之香煙壹支
沒收銷燬之。
    事  實
一、甲○○前因施用毒品案件，經本院以八十九年度毒聲字第三六０七號裁定送觀察
    、勒戒後，認無繼續施用毒品之傾向，由台灣板橋地方法院檢察署檢察官於民國
    （下同）八十九年六月十六日以八十九年度毒偵字第四二八六號不起訴處分確定
    。詎其不知戒絕惡習，竟又基於概括之犯意，自八十九年七月間起至同年十一月
    十六日止，先後在台北縣新莊市○○路三二六號八樓頂加蓋處等地，將第二級毒
    品安非他命放入於吸食器內，以火燒烤後，再施用所冒出霧化含有安非他命成份
    之氣體，以此方式施用第二級毒品安非他命多次。嗣經警於八十九年八月六日晚
    十時四十分許，與友人林文結共同騎乘車號ＡＸＬ─六一八號機車行經台北市○
    ○○路與忠孝西路口為警臨檢盤查，甲○○於犯罪未發覺前，即將身上第二級毒
    品安非他命淨重一‧一四公克取出交給盤查之員警，並主動供述施用安非他命之
    行為，而願接受裁判；又於同年月二十五日凌晨二時許，在台北縣新莊市○○○
    路七十八巷三十二號五樓為警查獲，同時扣得其所有安非他命淨重三‧八公克及
    供施用安非他命所用之吸食器五個；復於同年十一月十七日上午五時許，經警在
    台北縣新莊市○○路三二六號前為警查獲；又另行起意，於八十九年十一月十七
    日上午五時許，因其友人真實姓名不詳綽號「檳榔」之成年男子交予甲○○一支
    羼有第一級毒品海洛因之香煙，甲○○乃持有該羼有第一級毒品海洛因之香煙，
    在台北縣新莊市○○路三二六號前經警查獲。嗣經本院以八十九年度毒聲字第五
    七七六號裁定送台灣台北看守所附設勒戒處所觀察、勒戒後，認甲○○有繼續施
    用毒品之傾向。
二、案經台北市政府警察局萬華分局及台北縣警察局新莊分局、永和分局分別報請台
    灣板橋地方法院檢察署檢察官偵查起訴。
    理  由
一、右揭事實，業據被告甲○○迭於警訊時及偵審中坦承不諱，且被告先後為警查獲
    時採集之尿液檢體，經送往台北市立療養院與台灣檢驗科技股份有限公司檢驗之
    結果，確呈安非他命陽性之反應，此有該院或該公司檢驗報告共三紙附卷可稽，
    此外並有如事實欄所載之物扣案可資佐證。再查獲之安非他命與羼有海洛因之香
    煙經初步檢驗，確係安非他命或海洛因，亦有鑑驗報告單共三紙在卷可佐。又被
    告前因施用毒品案件，經本院以八十九年度毒聲字第三六０七號裁定送觀察、勒
    戒，認無繼續施用毒品之傾向，經台灣板橋地方法院檢察署檢察官於八十九年六
    月十六日以八十九年度毒偵字第四二八六號不起訴處分確定，有上開不起訴處分
    書在卷足憑；此次再施用毒品經觀察、勒戒後，認有繼續施用毒品之傾向，有台
    灣台北看守所附設勒戒處所八十九年十一月二十八日有無繼續施用毒品傾向證明
    書一紙附卷可參。罪證明確，被告犯行洵堪認定。
二、查海洛因及安非他命依其成癮性、濫用性及對社會危害性之程度，已分別為毒品
    危害防制條例第二條第二項第一款、第二款列為之第一級與第二級毒品。核其所
    為，係犯同條例第十一條第一項持有第一級毒品與同條例第十條第二項施用第二
    級毒品之二罪。又被告持有第二級毒品之低度行為，已為其施用第二級毒品之高
    度行為所吸收，不另論罪。再被告先後多次施用第二級毒品安非他命之行為，時
    間緊接，且犯罪構成要件相同，顯係基於概括犯意為之，為連續犯，應以一罪論
    並加重其刑。又被告所犯上開二罪間，犯意各別，罪名互異，應分論併罰。再被
    告於八十九年八月六日經警臨檢盤查，犯罪尚未發覺之前，被告即向警員供出其
    施用安非他命之犯行，並願接受裁判（有筆錄在卷），合於自首之規定，應依刑
    法第六十二條前段之規定減輕其刑。並先加後減之。爰審酌被告之品行、智識程
    度及被告前因施用安非他命經觀察勒戒後，認無繼續施用毒品之傾向，嗣經不起
    訴處分後，仍未藉此戒絕惡習，竟再施用安非他命以及被告犯罪後坦承犯行深具
    悔意等一切情狀，各量處如主文所示之刑，並諭知易科罰金之折算標準（按刑法
    第四十一條易科罰金業於九十年一月十日修正，然此並非刑罰法律之變更，而係
    執行要件放寬，故認並無刑法第二條第一項之適用），以示懲儆。至扣案之安非
    他命共淨重四‧九四公克及香煙一支內羼有海洛因（因海洛因與香煙二者無法剝
    離），均係屬違禁物，應依毒品危害防制條例第十八條第一項前段之規定，予以
    宣告沒收銷燬之；而吸食器五個係被告所有且係供施用安非他命所用，業經被告
    供明在卷，亦應諭知沒收。
三、至被告於八十九年十一月十七日為警查獲時經採尿液送驗有海洛因之反應；惟此
    部分公訴人並未起訴，應由檢察官另行偵查處理。
據上論斷，應依刑事訴訟法第二百九十九條第一項前段，毒品危害防制條例第十條第
第二項、第十一條第一項、第十八條第一項前段，刑法第十一條前段、第五十六條、
第三十八條第一項第二款、第四十一條第一項、第六十二條前段，罰金罰鍰提高標準
條例第二條，判決如主文。
本案經檢察官伍逸康到庭執行職務
中      華      民      國       九十       年     五     月     四     日
                                      台灣板橋地方法院刑事第二庭
                                          法  官  潘  長  生
右正本證明與原本無異
如不服本判決應於送達後十日內向本院提出上訴狀
                                          書記官  王  增  華
中      華      民      國       九十       年     五     月    十五    日
附錄本案論罪科刑法條全文：
毒品危害防制條例第十條：
施用第一級毒品者，處六月以上五年以下有期徒刑。
施用第二級毒品者，處三年以下有期徒刑。
毒品危害防制條例第十一條
持有第一級毒品者，處三年以下有期徒刑、拘役或新臺幣五萬元以下罰金。
持有第二級毒品者，處二年以下有期徒刑、拘役或新臺幣三萬元以下罰金。
持有專供製造或施用毒品之器具者，處一年以下有期徒刑、拘役或新臺幣一萬元以下
罰金。


司法院資訊處製作；財團法人民間司法改革基金會備份。
